【裁判字號】    98,聲,779
【裁判日期】    981012
【裁判案由】    返還提存物
【裁判全文】
臺灣桃園地方法院民事裁定               98年度聲字第779號
聲  請  人  中國信託商業銀行股份有限公司
法定代理人  乙○○
相  對  人  甲○○
上列當事人間聲請返還擔保金事件，本院裁定如下：
    主  文
本院九十六年度存字第三一五號提存事件聲請人所提存之擔保金
面額新台幣壹拾萬元之中央政府建設公債九十二年度甲類第四期
債票，准予返還。
聲請費用由相對人負擔。
    理  由
一、按訴訟終結後，供擔保人證明已定20日以上之期間，催告受
    擔保利益人行使權利而不行使者或法院依供擔保人之聲請，
    通知受擔保利益人於一定期間內行使權利並向法院為行使有
    利之證明而未證明者，法院應依供擔保人之聲請，以裁定命
    返還其提存物，民事訴訟法第104 條第1 項第3 款定有明文
    。
二、本件聲請意旨略以：聲請人（註：花蓮區中小企業銀行股份
    有限公司與中國信託商業銀行股份有限公司已於民國96年09
    月08日合併為中國信託商業銀行股份有限公司）與相對人間
    請求返還提存物事件，聲請人前遵本院95年度裁全字第1182
    7 號民事裁定為擔保假扣押，曾提供面額新台幣100,000 元
    之中央政府建設公債92年度甲類第4 期債票為擔保金，並以
    本院96年度存字第315 號提存事件提存後，請求就相對人之
    財產予以假扣押。茲因前開假扣押事件業已終結，並經鈞院
    以98年度聲字第339 號已定20日期限催告相對人行使權利，
    惟相對人逾期並未為任何權利之行使，為此，聲請人爰依民
    事訴訟法第104 條第1 項第3 款之規定，請求鈞院准予返還
    擔保金。
三、經查，聲請人主張之事實，業據聲請人提出本院95年度裁全
    字第11827 號民事裁定、96年度存字第315 號提存書及98年
    度聲字第339 號通知函等資料影本為證，並經本院調閱95年
    度裁全字第11827 號、96年度存字第315 號、96年度執全字
    第248 號（註：本件假扣押標的已另由96年執字第61678 號
    調卷執行完畢）及98年度聲字第339 號等卷宗，查核屬實。
    又查，相對人於民國98年5 月2 日業經本院以98年度聲字第
    339 號送達通知行使權利函，此有送達證書附於該案卷內可
    稽。而查相對人迄今未對聲請人行使權利，亦有本院民事紀
    錄科查詢表二紙附卷可佐。從而，聲請人聲請返還擔保金，
    核無不合，應予准許。
四、依民事訴訟法第104 條第1 項第3 款、第106 條，裁定如主
    文。
中    華    民    國    98    年    10    月    12    日
                  民事第一庭    法  官  陳婉玉
以上正本係照原本作成
如對本裁定抗告須於裁定送達後10日內向本院提出抗告狀，並應
繳納抗告裁判費新台幣1,000 元。
中    華    民    國    98    年    10    月    12    日
                                書記官  利冠蔚


司法院資訊處製作；財團法人民間司法改革基金會備份。
